【裁判字號】    98,上易,70
【裁判日期】    980424
【裁判案由】    傷害
【裁判全文】
臺灣高等法院刑事判決                  98年度上易字第70號
上  訴  人  台灣板橋地方法院檢察署檢察官
被      告  乙○○
上列上訴人因被告傷害案件，不服臺灣板橋地方法院97年度易字
第 145號，中華民國97年11月14日第一審判決（起訴案號：臺灣
板橋地方法院檢察署96年度偵字第 20240號），提起上訴，本院
判決如下：
    主  文
上訴駁回。
    理  由
一、按不服地方法院之第一審判決而上訴者，應向管轄第二審之
    高等法院為之。上訴書狀應敘述具體理由。第二審法院認為
    上訴書狀未敘述理由或上訴有第 362條前段之情形者，應以
    判決駁回之。刑事訴訟法第361條第1項、第2項、第367條前
    段，分別定有明文。所謂具體理由，必係依據卷內既有訴訟
    資料或提出新事證，指摘或表明第一審判決有何採證認事、
    用法或量刑等足以影響判決本旨之不當或違法，而構成應予
    撤銷之具體事由，始克當之（例如：依憑證據法則具體指出
    所採證據何以不具證據能力，或依憑卷證資料，明確指出所
    為證據證明力之判斷如何違背經驗、論理法則）；倘僅泛言
    原判決認定事實錯誤、違背法令、量刑失之過重或輕縱，而
    未依上揭意旨指出具體事由，或形式上雖已指出具體事由，
    然該事由縱使屬實，亦不足以認為原判決有何不當或違法者
    （例如：對不具有調查必要性之證據，法院未依聲請調查亦
    未說明理由，或援用證據不當，但除去該證據仍應為同一事
    實之認定），皆難謂係具體理由，俾與第二審上訴制度旨在
    請求第二審法院撤銷、變更第一審不當或違法之判決，以實
    現個案救濟之立法目的相契合，並節制濫行上訴（最高法院
    97年度台上字第 892號判決參照）。是倘上訴人之上訴書狀
    所敘述上訴理由，形式上雖已指出具體事由，然該事由縱使
    屬實，亦不足以認為原判決有何不當或違法者，即與未敘述
    具體理由無異，所為上訴，即不符合上訴之法定要件。
二、檢察官上訴意旨略以：原審判處被告乙○○應執行有期徒刑
    2 月15日，尚得易科罰金之刑度，顯未考量告訴人甲○○受
    傷之程度，且本件被告係夥同他人一同犯罪，其等犯行兇殘
    ，告訴人已近至殘廢，被告惡性重大，犯案迄今對告訴人未
    見聞問，遑論和解之舉，爰請撤銷原判決，另量處更重之刑
    云云。惟查，原判決以被告犯傷害罪，並審酌其犯罪之動機
    、目的、手段、對告訴人所生身體上之損害、犯後否認犯行
    之態度等一切情狀，量處有期徒刑5月，另以被告犯罪時間
    係在民國96年4月24日之前，依中華民國96年罪犯減刑條例
    規定，減其宣告刑為有期徒刑2月15日，並諭知易科罰金之
    折算標準，就量刑輕重之準據，已論敘綦詳，並在法定刑內
    科處其刑，經核於法並無不合，檢察官指摘原審未考量告訴
    人傷情云云，顯無所據。又上訴意旨指稱被告係夥同他人一
    同犯罪云云，惟綜觀全卷證物及證人證言，並無證據足證另
    有共犯與被告共同實施傷害犯行，此經原審判決敘述明確，
    上訴意旨並未指明原審如此認定有何具體錯誤；又量刑輕重
    係屬事實審法院得依職權自由裁量之事項，苟已斟酌刑法第
    57 條各款所列情狀而未逾越法定刑度，不得遽指為違法失
    當（最高法院72年度臺上字第6696號判例參照）。上訴意旨
    指稱原判決量刑過輕，惟對於原判決據此量刑，究竟如何違
    背法令或不當，亦未依據卷內資料為具體之指摘。依首揭說
    明，本件上訴不合上訴之法定要件，應予駁回，並不經言詞
    辯論為之。
據上論斷，應依刑事訴訟法第367條前段、第372條，判決如主文
。
中    華    民    國    98    年    4    月    24    日
                  刑事第十三庭  審判長法  官  曾德水
                                      法  官  陳恆寬
                                      法  官  趙文
以上正本證明與原本無異。
不得上訴。
                                      書記官  葉金發
中    華    民    國    98    年    4     月    28    日
附錄：本案論罪科刑法條全文
中華民國刑法第277條第1項
傷害人之身體或健康者，處3年以下有期徒刑、拘役或1千元以下
罰金。


司法院資訊處製作；財團法人民間司法改革基金會備份。
